臺灣臺南地方法院臺南簡易庭民事判決
111年度南小字第975號
原      告  蔡衣嵋  
被      告  張清德    籍設臺南市○區○○路000號○○○○                            ○○○○東區辦公室）

上列當事人間請求侵權行為損害賠償事件，經本院於民國111年9
月23日言詞辯論終結，判決如下：
    主  文
被告應給付原告新臺幣壹仟柒佰壹拾元，及自民國一百一十年七
月二十八日起至清償日止，按週年利率百分之五計算之利息。
原告其餘之訴駁回。
訴訟費用新臺幣壹仟元由被告負擔新臺幣壹佰壹拾伍元，其餘由
原告負擔。
本判決原告勝訴部分得假執行。
    事實及理由
一、本件被告未於言詞辯論期日到場，核無民事訴訟法第386條
    各款所列情形，爰依原告之聲請，由其一造辯論而為判決。
二、原告主張：被告於民國110年7月26日上午7時33分許，騎乘
    車牌號碼000-000號普通重型機車，沿臺南市中西區和平街
    由西往東方向行駛，行經和平街與國華街口時（下稱系爭路
    口），本應注意車前狀況，而依當時情況，又無不能注意之
    情事，竟疏未注意上情，貿然前行穿越系爭路口，適有原告
    騎乘其所有車牌號碼000-0000號普通重型機車（下稱系爭機
    車），沿國華街由北往南方向駛至系爭路口，見狀閃避不及
    ，兩車於系爭路口發生碰撞（另原告亦有行至交岔路口左方
    車未暫停讓右方車先行之過失，詳如後述），致原告人車倒
    地，原告因此受有左足踝挫傷之傷害，系爭機車亦因而受損
    （下稱系爭事故）。被告就系爭事故之發生顯有過失，致原
    告之身體、健康權及對系爭機車之所有權受有損害，兩者間
    有因果關係，就原告所受損害自應負損害賠償責任。為此，
    依侵權行為法律關係提起本件訴訟，請求被告賠償原告因傷
    看診支出之醫療費用新臺幣（下同）300元及機車維修費用1
    4,700元（含零件費用12,400元、工資2,300元）等語。並聲
    明：被告應給付原告15,000元【計算式：300元＋14,700元＝1
    5,000元】，及自起訴狀繕本送達之翌日起至清償日止，按
    週年利率百分之5計算之利息。
三、被告經合法送達，未於言詞辯論期日到場，亦未提出書狀作
    何聲明或陳述。
四、得心證之理由：
  ㈠原告主張兩造於上開時、地，因被告騎乘機車未注意車前狀
    況，致生系爭事故等情，業據其提出郭綜合醫院診斷證明書
    1紙、道路交通事故現場圖、行車執照、新博愛機車行估價
    單（下稱系爭估價單）影本各1紙、郭綜合醫院急診收據1紙
    為證（見調字卷第15頁、第19頁，本院卷第37頁、第41頁、
    第43頁），並有臺南市政府警察局第二分局111年6月8日南
    市警二交字第1110337113號函檢附之交通事故資料卷宗影本
    1份附卷可稽（見調字卷第65頁至第109頁）。且被告已於相
    當時期受合法之通知，而於言詞辯論期日不到場，亦未提出
    準備書狀爭執，本院核閱原告所提上開證物均與原告所述相
    符，自堪信其主張為真實。
  ㈡按因故意或過失，不法侵害他人之權利者，負損害賠償責任
    ；不法侵害他人之身體或健康者，對於被害人因此喪失或減
    少勞動能力或增加生活上之需要時，應負損害賠償責任；不
    法侵害他人之身體、健康、名譽、自由、信用、隱私、貞操
    ，或不法侵害其他人格法益而情節重大者，被害人雖非財產
    上之損害，亦得請求賠償相當之金額，民法第184條第1項前
    段、第193條第1項、第195條第1項前段分別定有明文。查被
    告以前揭過失行為不法侵害原告之身體權、健康權及原告對
    系爭機車之所有權，其過失行為與損害之間顯有相當因果關
    係，據此，原告依民法第184條第1項前段規定，請求被告負
    侵權行為之損害賠償責任，應屬有據。茲就原告請求賠償之
    各項目及數額有無理由，分述如下：
  ⒈醫療費用：
　　原告主張其因傷前往郭綜合醫院就診，支出醫療費用300元
    ，業據其提出上開醫療院所收據影本1紙為證（見本院卷第4
    3頁），並經本院核閱相符，均屬必要之醫療費用，此部分
    請求，自屬可採。
  ⒉機車維修費用：
    按負損害賠償責任者，除法律另有規定或契約另有訂定外，
    應回復他方損害發生前之原狀，且債權人得請求支付回復原
    狀所必要之費用，以代回復原狀，民法第213條第1項、第3
    項分別定有明文。經查，原告主張其所有之系爭機車因系爭
    事故須支出維修費用14,700元，業據其提出行車執照、系爭
    估價單影本各1份為證（見本院卷第37頁、第41頁）。其中
    除工資2,300元無須折舊外，零件費用12,400元係以新零件
    更換舊零件，自應將折舊部分予以扣除。再依行政院所頒固
    定資產耐用年數表及固定資產折舊率表，機器腳踏車之耐用
    年數為3年，依平均法計算其折舊結果（即以固定資產成本
    減除殘價後之餘額，按固定資產耐用年數表規定之耐用年數
    平均分攤，計算折舊額），每年折舊率為3分之1，並參酌營
    利事業所得稅查核準則第95條第6款規定，系爭機車係105年
    11月出廠（見本院卷第37頁），迄系爭事故發生時即110年7
    月26日，已使用超過3年，則零件扣除折舊後之修復費用估
    定為3,100元【計算式：殘價＝取得成本÷（耐用年數＋1）即1
    2,400元÷（3年＋1）＝3,100元】。則計算折舊之後，系爭機
    車回復原狀所需之修復費用，應為工資、零件殘值之總和即
    5,700元【計算式：2,300元＋3,100元＝5,400元】。
  ⒊據此，原告因系爭事故受有之損害，合計為5,700元【計算式
    ：醫療費用300元＋機車維修費用5,400元＝5,700元】。
  ㈢與有過失之認定：
　　再按損害之發生或擴大，被害人與有過失者，法院得減輕賠
    償金額，或免除之，民法第217條第1項定有明文。此項規定
    之目的，在謀求加害人與被害人間之公平，故在裁判上法院
    得以職權減輕或免除之（最高法院85年台上字第1756號判例
    參照）。次按汽車行至無號誌或號誌故障而無交通指揮人員
    指揮之交岔路口，支線道車應暫停讓幹線道車先行。未設標
    誌、標線或號誌劃分幹、支線道者，少線道車應暫停讓多線
    道車先行；車道數相同時，轉彎車應暫停讓直行車先行；同
    為直行車或轉彎車者，左方車應暫停讓右方車先行，道路交
    通安全規則第102條第1項第2款定有明文。查本件被告雖有
    未注意車前狀況之過失，然系爭路口未設標誌或標線，兩造
    行向並無幹、支線道之分，且車道數相同，而原告車輛為左
    方車等情，有道路交通事故現場圖、道路交通事故調查報告
    表㈠、㈡附卷可稽（見調字卷第79頁至第83頁），即原告亦有
    行至交岔路口左方車未暫停讓右方車先行之過失，此亦為原
    告於本院審理時所不爭執（見本院卷第64頁），可認兩造之
    過失行為應併為系爭事故發生之原因。本院審酌系爭事故發
    生當時，兩造各自違反交通安全規則之行為嚴重性，衡以交
    通規則之保護目的及違反之可責程度，認兩造之過失比例，
    確有輕重之別，應由原告負擔系爭事故百分之70之過失責任
    ，由被告負擔百分之30之過失責任。爰依上開過失程度比例
    ，減輕被告賠償之金額至百分之30。則原告所得請求被告賠
    償之金額，應減輕為1,710元【計算式：5,700元×（1－70％）
    ＝1,710元】，逾此範圍之請求，則屬無據。
五、綜上所述，原告依民法第184條第1項前段規定，請求被告給
    付1,710元，及自111年7月28日（於111年7月7日公告於司法
    院網站，於111年7月27日午後12時發生效力，見本院卷第25
    頁至第29頁之本院臺南簡易庭公示送達公告、司法院全球資
    訊網司法公告查詢列印、本院臺南簡易庭公示送達公告）起
    至清償日止，按週年利率百分之5計算之利息，為有理由，
    應予准許。逾此範圍之請求，則屬無據，應予駁回。
六、本件事證已臻明確，兩造其餘攻擊防禦方法及舉證，核與判
    決結果均無影響，爰不另一一論述。
七、依民事訴訟法第436條之23、第436條第2項、第385條第1項
    前段、第79條、第436條之19第1項、第436條之20，判決如
    主文。
中　　華　　民　　國　　111 　年　　10　　月　　7 　　日
                  臺南簡易庭    法  官    徐安傑
以上正本係照原本作成。
如不服本判決，應於送達後20日內向本庭（臺南市○○路0段000號
）提出上訴狀（須按他造當事人人數附繕本）。
中　　華　　民　　國　　111 　年　　10 　　月　　7　　日
                                  書記官  彭蜀方